最高法院刑事判決                                八十六年度台非字第三七○號
    上訴人  最高法院檢察署檢察總長
    被  告  甲○○
右上訴人因被告違反電信法案件，對於台灣板橋地方法院中華民國八十六年四月三十
日第一審確定判決（八十六年度訴字第九八九號，起訴案號：台灣板橋地方法院檢察
署八十六年度偵字第五七四一號），認為違法，提起非常上訴，本院判決如左：
    主  文
原判決撤銷。
本件公訴不受理。
    理  由
非常上訴理由稱：「對於被告無審判權者，應諭知不受理之判決，刑事訴訟法第三百
零三條第六款定有明文。又現役軍人犯罪，由軍法機關追訴審判，但所犯為陸海空軍
刑法及其特別法以外之罪，而屬刑法第六十一條所列各罪者，不在此限，亦為國家安
全法第八條第二項所明定。而現役軍人犯罪及發覺均在任職服役中者，應受軍事審判
，普通法院對之無審判權，復有貴院六十九年台非字第一○一號判例可資參考。經查
本件被告服役期間係自民國八十三年十一月十六日起迄八十五年十一月十六日止，不
惟業據被告在偵查中提出臨時補給證為憑（見台灣台北地方法院檢察署八十六年度他
字第一一三號偵查卷第三十九頁），復有海軍總司令部軍法處電話紀綠可稽（隨文檢
附）。而原判決認定被告犯罪時間依事實欄記載係於八十四年十一月間起迄同年十二
月二十一日止，檢察官則因同案被告洪瑄琮之供述而於八十五年十一月五日發覺被告
犯罪，有訊問筆錄在卷可按（見同上偵查卷第二十六頁反面、第二十八頁至第三十頁
反面），足徵被告犯罪及發覺均在任職服役中，而其所犯之罪又非屬上開國家安全法
第八條第二項但書規定之罪，故普通法院應無審判權，詎原判決竟為科刑判決，即有
適用法則不當之違背法令。案經確定，爰依刑事訴訟法第四百四十一條、第四百四十
三條提起非常上訴。」等語。
本院按對於被告無審判權者，應諭知不受理之判決，刑事訴訟法第三百零三條第六款
定有明文。又現役軍人犯罪，除所犯為陸海空軍刑法及其特別法以外之罪，而屬刑法
第六十一條所列各罪者外，由軍法機關追訴審判，國家安全法第八條第二項亦有規定
。而現役軍人犯罪及發覺，均在任職服役中者，應受軍事審判，普通法院對之無審判
權。卷查被告服役期間，係自八十三年十一月十六日起，迄八十五年十一月十六日止
，有被告在偵查中提出之臨時補給證可憑（見台灣台北地方法院檢察署八十六年度他
字第一一三號卷第三十九頁）。而被告犯罪時間，依原判決事實欄所載，係自八十四
年十一月間起，迄同年十二月二十一日止，另檢察官則因同案被告洪瑄琮之供述，於
八十五年十一月五日發覺被告犯本件之罪，亦有訊問筆錄可考（見同上卷第二十六頁
反面、第二十八至三十頁），足證被告犯罪及發覺均在任職服役中，而其所犯之罪，
又非屬上開國家安全法第八條第二項但書規定之罪，法院對之並無審判權，應由軍法
機關追訴審判。揆諸首揭說明，自應諭知公訴不受理，乃原判決竟為實體上之科刑判
決，即有適用法則不當之違法。案經確定，非常上訴意旨執以指摘，洵有理由，應由
本院將原判決撤銷，另為公訴不受理之諭知，以資糾正。
據上論結，應依刑事訴訟法第四百四十七條第一項第一款、第三百零三條第六款，判
決如主文。
中      華      民      國    八十六    年      十二    月      四      日
                              最高法院刑事第三庭
                                  審判長法官  蔡  詩  文
                                        法官  莊  登  照
                                        法官  洪  明  輝
                                        法官  蔡  清  遊
                                        法官  池  啟  明
      右正本證明與原本無異
                                              書  記  官
中      華      民      國    八十六    年      十二    月      十      日
